【裁判字號】    88,毒抗,390
【裁判日期】    890120
【裁判案由】    聲請觀察勒戒
【裁判全文】
臺灣高等法院高雄分院刑事裁定    八十八年度毒抗字第三九號
    抗告人即
    被      告  甲○○
右列抗告人因聲請觀察勒戒案件，不服臺灣高雄地方法院中華民國八十八年十一
月三十日裁定（八十八年度毒聲字第八八三一號），提起抗告，本院裁定如左：
      主      文
抗告駁回。
      理      由
一、原裁定意旨略以：被告甲○○於八十八年十月二十六日十三時許回溯二十四小時
    內之某時，在不詳地點施用第二級毒品安非他命一次，為警於同年月二十六日在
    高雄市查獲。依毒品危害防制條例第二十條第一項及觀察勒戒處分執行條例第三
    條第一項、第二項，將被告送勒戒處所觀察、勒戒。
二、本件抗告意旨略以：(一)本件採尿之方式及裝置過程是否有瑕疵(二)抗告人因有心臟
    疾病，長期服用藥用，有陳其新診所診斷書為證，是否因而尿液呈陽性反應，請
    詳查。為此提起抗告云云。
三、經查：(一)被告即抗告人甲○○於上述時地被警查獲後，係由高雄市政府警察局刑
    警大隊偵二隊六分隊偵辦採尿，採取尿液裝置後並製作尿液採證代碼對照表後送
    驗，檢驗結果發現上情，有該分隊偵辦毒品危害防制條例嫌疑人尿液採證代碼對
    照表在卷可按，準此以觀，尚難認其採尿及裝置有何瑕疵不當。(二)依醫學臨床實
    驗，甲基安非他命在體內經去甲基代謝成安非他命，安非他命經去氨基成苯酮後
    氧化成苯酸，結合尿甘酸後由腎臟排除，正常時約有百分之七十之未代謝安非他
    命在二十四小時內由尿液排出，逾四十八小時，即難檢出。經行政院衛生署藥物
    食品檢驗局八十、五、十三，葯檢壹字第四四九四二號函敘綦詳，被告經警查獲
    後，採尿檢驗既呈安非他命陽性反應，有高雄市政府衛生局之尿液檢驗成績書一
    份附卷足憑，可見被告確有施用第二級毒品安非他命之情。(三)被告提出之前述陳
    其新診所出具之診斷書，其上雖記載：「該員（指被告）因每分鐘心跳一００至
    一０五次，於八十八年十月十七日及二十一日使用Ｂ─交感神經阻斷劑藥物」，
    惟經本院向前揭診所函查：「使用Ｂ─交感神經阻斷劑藥物後之尿液，是否會呈
    甲基安非他命之陽性反應﹖」據覆稱：「：：文獻上均無記載（使用）該藥會引
    起尿液甲基安非他命假陽性反應」，復有病歷表及回覆信件在卷足稽。綜上所述
    ，自難認前開抗告意旨所指係實非虛，原審裁定將被告送觀察勒戒，核無不合，
    本件抗告，非有理由，應予駁回。
四、據上論結，應依刑事訴訟法第四百十二條，裁定如主文。
中    華    民    國     八十九     年       一       月     二十     日
                              臺灣高等法院高雄分院刑事第一庭
                                  審判長法官  翁慶珍
                                        法官  惠光霞
                                        法官  李春昌
右正本證明與原本無異。
不得再抗告。
                                      書記官  楊茱宜
中    華    民    國     八十九     年       一       月     二十四   日
                                                                      Ｄ


司法院資訊處製作；財團法人民間司法改革基金會備份。
